【裁判字號】    97,易,3337
【裁判日期】    970918
【裁判案由】    竊盜
【裁判全文】
臺灣臺中地方法院刑事判決              97年度易字第3337號
公  訴  人  臺灣臺中地方法院檢察署檢察官
被      告  丁○○
                    （現羈押於臺灣臺中看守所）
            乙○○
上列被告因竊盜案件，經檢察官提起公訴（97年度偵字第18566
號），被告於準備程序中就被訴事實為有罪之陳述，經本院裁定
進行簡式審判程序，本院判決如下：
    主    文
丁○○共同竊盜，累犯，處有期徒刑伍月，如易科罰金，以新臺
幣壹仟元折算壹日。
乙○○共同竊盜，處有期徒刑月，如易科罰金，以新臺幣壹仟
元折算壹日。
    事    實
一、丁○○曾因施用毒品案件，分別經本院判處有期徒刑9 月、
    8 月確定，上開2 案接續執行，於96年6 月28日縮短刑期假
    釋出監，於96年7 月31日假釋期滿，假釋未經撤銷，視為執
    行完畢。詎丁○○猶不知悔改，竟與乙○○意圖為自己不法
    之所有之犯意聯絡，由丁○○駕駛車號Z5-3036 號自小客車
    搭載乙○○，於97年8 月6 日14時10分許，至位於臺中縣東
    勢鎮○○街319 號之國立東勢高工舊校址，2 人一同潛入該
    校園，徒手竊取丙○○所管領而位於該校園地下室1 樓地上
    之冷氣機1 臺。得手後，2 人共同將竊得之物搬至上開之自
    小客車內，準備載往資源回收場變賣。嗣於同日15時27分許
    ，在臺中縣東勢鎮○○街301 號前，因2 人形跡可疑，遭巡
    邏員警盤查，因而查獲並扣得冷氣機1 臺（業已發還丙○○
    ）。
二、案經臺中縣警察局東勢分局報告臺灣臺中地方法院檢察署檢
    察官偵查起訴。
    理    由
壹、程序方面：
    按簡式審判程序之證據調查，不受刑事訴訟法第159條第1項
    規定之限制，刑事訴訟法第273條之2定有明文。此乃因簡式
    審判程序，貴在審判程序之簡省便捷，故調查證據之程序宜
    由審判長便宜行事，以適當之方法行之即可；又因被告對於
    犯罪事實並不爭執，可認定被告亦無行使反對詰問權之意，
    因此有關傳聞證據之證據能力限制規定無庸予以適用。查本
    件被害人丙○○於警詢中所為之陳述，為傳聞證據，然本件
    訴訟係適用簡式審判程序，有審判筆錄在卷可稽（本院卷第
    23頁），揆諸前開說明，被害人丙○○於警詢時所為之陳述
    ，自得作為認定事實之證據。
貳、實體方面：
一、上開犯罪事實業據被告丁○○及乙○○坦承不諱（本院卷第
    22頁背面），核與被害人丙○○指述之情節相符（警卷第10
    至第11頁），復有被害人丙○○所出具之贓物認領保管單（
    警卷第21頁）及現場照片3 張（警卷第39至第40頁）附卷可
    參，被告2 人之自白核與事實相符，本件事證已明，被告2
    人竊盜犯行洵堪認定。
二、核被告丁○○及乙○○所為，均係犯刑法第320 條第1 項之
    普通竊盜罪。被告2 人間就上開竊盜犯行，有犯意聯絡及行
    為分擔，均為共同正犯。又被告丁○○曾因施用毒品案件，
    分別經本院判處有期徒刑9 月、8 月確定，上開2 案接續執
    行，於96年6 月28日縮短刑期假釋出監，於96年7 月31日假
    釋期滿，假釋未經撤銷，視為執行完畢之事實，有臺灣高等
    法院被告前案紀錄表及臺灣臺中地方法院檢察署刑案資料查
    註紀錄表各1 份在卷可參，其受有期徒刑之執行完畢後，5
    年之內故意再犯有期徒刑以上之本罪，為累犯，應依法加重
    其刑。爰審酌被告2 人年輕力壯，不思以正當途徑獲取財物
    ，圖以竊盜滿足自己之貪欲，隨意竊取財物，嚴重擾亂社會
    安寧，惡性非輕，暨其等素行、犯罪動機、目的、竊盜行為
    之手段、犯罪所得，犯後坦承犯行等一切情狀，分別量處如
    主文所示之刑，並均諭知易科罰金之折算標準，以示懲儆。
    至公訴意旨對被告乙○○求處有期徒刑9 月，本院認尚嫌過
    重，應予敘明。
三、另公訴意旨雖以被告丁○○屢犯竊盜罪嫌，足認已有犯罪習
    慣，請依竊盜犯贓物犯保安處分條例之規定，併予宣告刑前
    強制工作保安處分。然保安處分係對受處分人將來之危險性
    所為拘束其身體、自由等之處置，以達教化與治療之目的，
    為刑罰之補充制度。本諸法治國家保障人權之原理及刑法之
    保護作用，其法律規定之內容，應受比例原則之規範，使保
    安處分之宣告，與行為人所為行為之嚴重性、行為人所表現
    之危險性，及對於行為人未來行為之期待性相當，司法院大
    法官會議釋字第471號解釋文闡述至明。觀諸被告丁○○於
    本案中之竊盜犯行，其所竊得冷氣機業已發還被害人，且被
    告丁○○使用之竊盜手法亦稱平常，其行為表現之嚴重性、
    危險性應非達於無可容忍之程度。雖被告丁○○前亦有竊盜
    前科，然此情節已為本院量刑時予以審酌（詳如前述），且
    經由本案有期徒刑之適當執行後，尚非全然不能對其產生矯
    正策勵之影響，就被告丁○○未來發展仍具可期待性。準此
    ，本院認被告丁○○尚無宣告強制工作之必要，附此敘明。
據上論斷，應依刑事訴訟法第273條之1第1項、第299條第1項前
段，刑法第28條、第320 條第1 項、第47條第1 項、第41條第1
項前段、刑法施行法第1條之1第1項、第2項前段，判決如主文。
本案經檢察官甲○○到庭執行職務。
中    華    民    國    97    年    9     月    18    日
                  刑事第十五庭    法  官   柯雅惠
以上正本證明與原本無異。
如不服本判決，應於收受送達後10日內向本院提出上訴書狀（應
敘述具體理由並附繕本）。
上訴書如未敘述理由，應於上訴期間屆滿後20日內補提理由書於
本院。
                                  書記官   鍾小屏
中    華    民    國    97    年    9     月    18    日
附錄：
刑法第320條第1項：
意圖為自己不法之所有或第三人不法之所有，而竊取他人之動產
者，為竊盜罪，處五年以下有期徒刑、拘役或五百元以下罰金。


司法院資訊處製作；財團法人民間司法改革基金會備份。
